ACORDAO-COMPLETO-2531062

ACÓRDÃO 1372/2022 ATA 8/2022 - SEGUNDA CÂMARA

VISTOS, relatados e discutidos estes autos de pedido de reexame interposto pelo Tribunal Regional do Trabalho da 6ª Região/PE (02.566.224/0001-90) contra o Acórdão 11117/2021-TCU-Segunda Câmara, Relator Ministro Augusto Nardes, o qual julgou ilegal o ato de aposentadoria da Sra. Simone Ferreira Xavier Paiva (XXX.386.704-XX) e negou-lhe registro, em razão do percebimento indevido de parcela relativa à vantagem de "quintos" sem a sua transformação em parcela compensatória a ser absorvida por reajustes ulteriores, e fez determinações
ACORDAM os Ministros do Tribunal de Contas da União, reunidos em Sessão da Segunda Câmara, ante as razões expostas pelo Relator, em: 
9.1. com fundamento no art. 48 da Lei nº 8.443/1992 e nos arts. 285, caput, e 286, parágrafo único do RI/TCU, conhecer do recurso de pedido de reexame interposto pelo Tribunal Regional do Trabalho da 6ª Região/PE, para, no mérito, negar-lhe provimento;
9.2. dar conhecimento deste acórdão, encaminhando a respectiva cópia, ao Tribunal Regional do Trabalho da 6ª Região/PE, à Sra. Simone Ferreira Xavier Paiva (XXX.386.704-XX) e aos demais interessados, informando que a presente deliberação, acompanhada do Relatório e do Voto que a fundamenta, está disponível para a consulta no endereço virtual https://www.tcu.gov.br/acordaos.

Pedido de reexame interposto por Tribunal Regional do Trabalho da 6ª Região/PE, contra  o Acórdão 11.117/2021TCU2ª Câmara, Relator Ministro Augusto Nardes (peça 8).

Segunda Câmara

Tribunal Regional do Trabalho da 6ª Região/PE.

3. Interessados/Responsáveis/Recorrentes:
3.1. Recorrente: Tribunal Regional do Trabalho da 6ª Região/PE (02.566.224/0001-90).
3.2. Interessado: Simone Ferreira Xavier Paiva (XXX.386.704-XX).

13.1. Ministros presentes: Bruno Dantas (Presidente), Augusto Nardes, Aroldo Cedraz e Antonio Anastasia (Relator).
13.2. Ministros-Substitutos presentes: Marcos Bemquerer Costa e André Luís de Carvalho.

ACORDAO-COMPLETO-2542225

Acórdão de Relação 4076/2022 - Segunda Câmara

Acórdão de Relação

ACORDAO-COMPLETO-2551118

Acórdão 5479/2022 - Segunda Câmara

ANTONIO ANASTASIA

Ministro Augusto Nardes.

Trata-se de pedido de reexame interposto pelo Tribunal Regional do Trabalho da 6ª Região/PE (TRT 6) contra o Acórdão 11117/2021-TCU-Segunda Câmara, Relator Ministro Augusto Nardes (peça 8) .
2.	Transcrevo a seguir, com ajustes de forma, nos termos do art. 1º, § 3º, inciso I, da Lei nº 8.443/92, a instrução lavrada no âmbito da Secretaria de Recursos (peça 34) , cuja proposta de encaminhamento foi endossada pela direção da unidade (peça 35) e acompanhada pelo Ministério Público junto ao TCU, na pessoa do Procurador Sérgio Ricardo Costa Caribé (peça 36) .
"INTRODUÇÃO 
1.	Trata-se de pedido de reexame (peças 11-15) , interposto pelo TRT/6ª Região, contra o Acórdão 11117/2021-TCU-Segunda Câmara, Relator Ministro Augusto Nardes (peça 8) . 
1.1.	A deliberação recorrida apresenta o seguinte teor: 
ACORDAM os Ministros do Tribunal de Contas da União, reunidos em sessão da Segunda Câmara, com fundamento nos artigos 1º, inciso V, e 39, inciso II, da Lei 8.443/1992, c/c os artigos 17, inciso III, 143, inciso II, 260 e 262 do Regimento Interno, em: 
a)	considerar ilegal e negar registro ao ato de aposentadoria de Simone Ferreira Xavier Paiva; 
b)	expedir as determinações contidas no item 1.7 abaixo: 
1. Processo TC-Processo 022.725/2021-0 (APOSENTADORIA) 
1.1.	Interessado: Simone Ferreira Xavier Paiva (XXX.386.704-XX) 
1.2.	Órgão/Entidade: Tribunal Regional do Trabalho da 6ª Região/PE. 
1.3.	Relator: Ministro Augusto Nardes 
1.4.	Representante do Ministério Público: Procurador Marinus Eduardo De Vries Marsico 
1.5.	Unidade Técnica: Secretaria de Fiscalização de Integridade de Atos e Pagamentos de Pessoal e de Benefícios Sociais (Sefip) . 
1.6.	Representação legal: não há. 
1.7.	Determinar ao Tribunal Regional do Trabalho da 6ª Região/PE: 
1.1.1.	promova, no prazo de quinze dias, a contar da notificação desta decisão, o destaque da parcela incorporada a partir do exercício de funções comissionadas entre 8/4/1998 e 4/9/2001 e a transforme em parcela compensatória, devendo a mesma ser absorvida por quaisquer reajustes futuros, consoante decidido pelo STF no RE 638.115/CE, caso a mesma tenha sido concedida por decisão judicial não transitada em julgado ou por decisão administrativa;  
1.1.2.	dê ciência, no prazo de quinze dias, a contar da notificação desta decisão, de seu inteiro teor à interessada e a alerte de que o efeito suspensivo proveniente da interposição de eventual recurso junto ao TCU não a eximirá da devolução dos valores percebidos indevidamente, caso o recurso não seja provido; 
1.1.3.	encaminhe ao TCU, no prazo de trinta dias, a contar da notificação desta decisão, comprovante da data de ciência do teor desta deliberação pela ex-servidora (grifos acrescidos) . 
HISTÓRICO 
2. Conforme consta do ato de peça 3, a Sra. Simone Ferreira Xavier Paiva ocupou função comissionada posteriormente ao advento da Lei 9.624/1998, cuja correspondente parcela de quintos foi incorporada aos seus proventos, razão por que foi determinado ao órgão de origem que procedesse à adequação da aludida parcela conforme modulado pelo Supremo Tribunal Federal no âmbito do RE 638.115. 
ADMISSIBILIDADE 
3. O Sar/Serur (peça 16) opinou pelo conhecimento do recurso, nos termos do artigo 48 da Lei 8.443/1992, c/c os artigos 285 e 286, parágrafo único, do RI/TCU, propondo a suspensão dos efeitos da alínea "a" e dos subitens 1.7 e 1.7.1 do Acórdão 11117/2021-TCU-Segunda Câmara. O Excelentíssimo Senhor Ministro Raimundo Carreiro, mediante despacho de peça 30, concordou com o Sar/Serur.  
MÉRITO 
4. Constitui objeto do presente recurso definir se é assegurado, nos termos do art. 5º da Lei 9.624/1998, o cômputo do tempo residual de exercício de funções comissionadas existente em 10/11/1997, não empregado para a concessão de quintos, para incorporação de parcela de quintos, com termo final, a qualquer tempo, na data em que o servidor completar o interstício de doze meses. 
5. Do tempo residual 
5.1. O recorrente aduz que é assegurado, nos termos do art. 5º da Lei 9.624/1998, o cômputo do tempo residual de exercício de funções comissionadas existente em 10/11/1997, não empregado para a concessão de quintos, para incorporação de parcela de quintos, com termo final, a qualquer tempo, na data em que a interessada completou o interstício de doze meses. 
Análise: 
5.2. Colhe-se da jurisprudência selecionada do TCU, com arrimo no Acórdão 9746/2021-TCU-Segunda Câmara, o seguinte enunciado:  
É assegurado, nos termos do art. 5º da Lei 9.624/1998, o cômputo do tempo residual de exercício de funções comissionadas existente em 10/11/1997, não empregado para a concessão de quintos, para incorporação de parcela de décimo, com termo final, a qualquer tempo, na data em que o servidor completar o interstício de doze meses, de acordo com a sistemática definida na redação original do art. 3º da Lei 8.911/1994 (grifos acrescidos) . 
5.3.  Essa matéria foi didaticamente tratada pelo Ministro Walton Alencar Rodrigues (Acórdão 4970/2012-TCU-Primeira Câmara) , nos seguintes termos: 
No voto condutor da Decisão 925/1999-TCU-Plenário, assim manifestei-me: 
O art. 5º, por sua vez, admite o cômputo do tempo residual de exercício de funções comissionadas não empregado, até 10/11/1997, na incorporação de frações, para a concessão da próxima parcela de décimo, até que cada servidor complete o interstício de doze meses. 
 (...) 
Entendo que a redação do art. 5º, ao usar a expressão "próxima parcela", refere-se ao termo antecedente "décimos", in verbis: 'Fica resguardado o direito à percepção dos décimos já incorporados, bem como o cômputo do tempo de serviço residual para a concessão da próxima parcela...'. Próxima parcela de décimos, segundo a redação do legislador. 
Ao Congresso Nacional cabe disciplinar as relações jurídicas decorrentes de normas constantes de medidas provisórias não convertidas em lei, a teor do parágrafo único do art. 62 da CF. Nesse diapasão, não obstante as normas que cuidaram de décimos não tenham sido convertidas em lei, entendo que quis o legislador ordinário contemplar, com a possibilidade de incorporação de um décimo, os servidores com tempo residual até 10/11/1997, não abrangidos pela concessão de quinto, prevista no art. 3º da Lei 9.624/1998. 
Além de lógica, essa interpretação se me apresenta como mais justa, porquanto confere aos servidores com tempo residual maior a vantagem quinto e aos com tempo residual menor a vantagem décimo. De fato, aqueles que completaram o interstício até 8/4/1998 contavam com tempo residual, em 10/11/1997, de no mínimo 216 dias, equivalente a sete meses e seis dias de exercício de função comissionada. Estes e os que contavam com tempo residual ainda maior, se completaram o interstício até 8/4/1998, fazem jus à incorporação de um quinto, os demais têm direito à incorporação de um décimo, a partir da data em que completaram, ou vierem a completar, o interstício de 12 meses. 
Exemplificando, um servidor que, em 10/11/1997, tivesse completado quatro quintos, com saldo residual de quatro meses, teria, em 8/4/1998, algo em torno de 9 meses de exercício de função e, portanto, não completaria os cinco quintos, porque não teria perfeito o prazo de doze meses de exercício de função. Seria hipótese de aplicação do art. 5º da Lei 9.624/1998, o servidor ganharia mais um décimo e não um quinto, quando completasse o interstício de doze meses. Agora, se o mesmo servidor tivesse, em 10/11/1997, quatro quintos e saldo residual de, no mínimo, 7 meses e seis dias, ele teria direito à percepção do último quinto, desde que, até 8/4/1998, tivesse completado os doze meses de exercício da função. O raciocínio é exatamente este para todos os casos. 
5.4. Nesse sentir, entende-se que o cômputo do tempo residual de exercício de funções comissionadas existente em 10/11/1997, não empregado para a concessão de quintos, pode ser utilizado para incorporação de parcela de décimo, e não de quintos. 
5.5. Pois bem. No que tange à inativa Simone Ferreira Xavier Paiva, extrai-se do ato de peça 3 que a recorrente exerceu funções nos seguintes períodos: 
5.6. Ou seja, utilizou-se o tempo de função residual existente em 10/11/1997 para a concessão de 1/5 de FC-4, enquanto que o correto seria para a concessão de 1/10 de FC-4. Daí exsurge a mantença da chancela pela ilegalidade do referido ato e, por via de consequência, opina-se pela negativa de provimento do presente recurso. 
CONCLUSÃO 
6.	Da análise anterior, conclui-se que é assegurado, nos termos do art. 5º da Lei 9.624/1998, o cômputo do tempo residual de exercício de funções comissionadas existente em 10/11/1997, não empregado para a concessão de quintos, para incorporação de parcela de décimo - e não de quintos -, com termo final, a qualquer tempo, na data em que o servidor completar o interstício de doze meses. 
6.1. 	Destarte, opina-se pela negativa de provimento do presente recurso. 
PROPOSTA DE ENCAMINHAMENTO 
7. Ante o exposto, submetem-se os autos à consideração superior, propondo-se, com fundamento no art. 48 da Lei 8.443/1992: 
a)	conhecer do recurso interposto, para, no mérito, negar-lhe provimento; 
b)	informar o recorrente e demais interessados do acórdão a ser proferido, destacando que o relatório e o voto que o fundamentam podem ser acessados por meio do endereço eletrônico www.tcu.gov.br/acordaos". 
3.	O ilustre representante do Ministério Público junto ao TCU, Procurador Sérgio Ricardo Costa Caribé emitiu parecer (peça 36) em que acompanha a proposta alvitrada pela Serur, verbis:   
"Trata-se de pedido de reexame interposto pelo Tribunal Regional do Trabalho da 6ª Região/PE contra decisão deste Tribunal que considerou ilegal o ato de aposentadoria emitido em favor de Simone Ferreira Xavier Paiva, negando-lhe o respectivo registro. 
2.	Segundo o referido decisum, a negativa de registro do referido ato ocorreu em razão de que houve incorporação de Quintos após 8/4/1998, o que contraria o entendimento do Supremo Tribunal Federal no RE 638.115/CE, com repercussão geral reconhecida. 
3.	A Secretaria de Recursos (Serur) , após analisar individualmente os argumentos apresentados na peça recursal, propõe conhecer do presente recurso, para, no mérito, negar-lhe provimento. 
4.	De fato, não merecem prosperar os argumentos trazidos pelo TRT da 6ª Região no sentido de que a incorporação de Quintos após 8/4/1998, no presente caso, teria ocorrido com base na regra prevista no art. 5º da Lei 9.624/1998, a qual prevê que o tempo residual existente em 10/11/1997 pode ser completado, a qualquer tempo, para a incorporação de mais uma parcela de décimo. 
5.	Sobre a matéria, vale lembrar que a jurisprudência deste Tribunal até admite o aproveitamento do tempo residual existente em 10/11/1997, mas apenas para a incorporação, a qualquer tempo, de somente uma parcela de décimo, bastando, para tanto, que o período de incorporação tenha se iniciado anteriormente a 10/11/1997. 
6.	Nesse sentido, a título de exemplos, podem-se citar os Acórdão 5455/2018-TCU-Segunda Câmara, relatado pelo Ministro José Múcio Monteiro; e 4.970/2012-TCU-1ª Câmara, relatado pelo Ministro Walter Alencar Rodrigues, cujo trecho do voto que trata da matéria, por sua pertinência, transcreve-se a seguir: 
No voto condutor da Decisão 925/1999-TCU-Plenário, assim manifestei-me: 
O art. 5º, por sua vez, admite o cômputo do tempo residual de exercício de funções comissionadas não empregado, até 10/11/1997, na incorporação de frações, para a concessão da próxima parcela de décimo, até que cada servidor complete o interstício de doze meses. 
 (...) 
Entendo que a redação do art. 5º, ao usar a expressão 'próxima parcela', refere-se ao termo antecedente 'décimos', in verbis: 'Fica resguardado o direito à percepção dos décimos já incorporados, bem como o cômputo do tempo de serviço residual para a concessão da próxima parcela...'. Próxima parcela de décimos, segundo a redação do legislador. 
Ao Congresso Nacional cabe disciplinar as relações jurídicas decorrentes de normas constantes de medidas provisórias não convertidas em lei, a teor do parágrafo único do art. 62 da CF. Nesse diapasão, não obstante as normas que cuidaram de décimos não tenham sido convertidas em lei, entendo que quis o legislador ordinário contemplar, com a possibilidade de incorporação de um décimo, os servidores com tempo residual até 10/11/1997, não abrangidos pela concessão de quinto, prevista no art. 3º da Lei 9.624/1998. 
Além de lógica, essa interpretação se me apresenta como mais justa, porquanto confere aos servidores com tempo residual maior a vantagem quinto e aos com tempo residual menor a vantagem décimo. De fato, aqueles que completaram o interstício até 8/4/1998 contavam com tempo residual, em 10/11/1997, de no mínimo 216 dias, equivalente a sete meses e seis dias de exercício de função comissionada. Estes e os que contavam com tempo residual ainda maior, se completaram o interstício até 8/4/1998, fazem jus à incorporação de um quinto, os demais têm direito à incorporação de um décimo, a partir da data em que completaram, ou vierem a completar, o interstício de 12 meses. 
Exemplificando, um servidor que, em 10/11/1997, tivesse completado quatro quintos, com saldo residual de quatro meses, teria, em 8/4/1998, algo em torno de 9 meses de exercício de função e, portanto, não completaria os cinco quintos, porque não teria perfeito o prazo de doze meses de exercício de função. Seria hipótese de aplicação do art. 5º da Lei 9.624/1998, o servidor ganharia mais um décimo e não um quinto, quando completasse o interstício de doze meses. Agora, se o mesmo servidor tivesse, em 10/11/1997, quatro quintos e saldo residual de, no mínimo, 7 meses e seis dias, ele teria direito à percepção do último quinto, desde que, até 8/4/1998, tivesse completado os doze meses de exercício da função. O raciocínio é exatamente este para todos os casos". (destaquei) 
7.	In casu, contudo, observa-se que houve a concessão indevida de mais 1/5 de FC-4 à servidora interessada, o que equivale a 2/10 de FC-4, em vez de apenas 1/10, o que contraria a regra do tempo residual disposta no art. 5º da Lei 9.624/1998 e o entendimento supramencionado deste Tribunal. 
8.	Nesse mesmo sentido foi proferido recentemente o Acórdão 9746/2021-TCU-Segunda Câmara, relatado pelo Ministro Marcos Bemquerer, o qual considerou ilegal um ato de aposentadoria em razão de que o servidor incorporou (sob o argumento de que teria apenas completado o tempo residual) dois décimos de função parcialmente exercida após 8/4/1998, em vez de apenas um décimo, senão vejamos: 
PESSOAL. APOSENTADORIA. PAGAMENTO DA VANTAGEM DE "QUINTOS" SEM O TEMPO MÍNIMO DE EXERCÍCIO DE FUNÇÃO NECESSÁRIO PARA O RECEBIMENTO DESSA RUBRICA. CÔMPUTO DE TEMPO RESIDUAL. DIREITO A INCORPORAR UM DÉCIMO. PRECEDENTE DESTA CASA. ILEGALIDADE DA CONCESSÃO. NEGATIVA DE REGISTRO DO ATO. DETERMINAÇÕES. 
9.	Por fim, verifica-se que a deliberação recorrida foi proferida de acordo com todas as normas processuais aplicáveis à apreciação de atos, para fins de registro, e observou os princípios da segurança jurídica, da isonomia e do direito adquirido, ao ter dispensado a devolução dos valores indevidamente recebidos de boa-fé pelos servidores, nos termos do Enunciado 106 da Súmula de Jurisprudência deste Tribunal. 
10.	Ante o exposto, este membro do Ministério Público de Contas, em consonância com o proposto pela Unidade Técnica, entende que o presente pedido de reexame deve ser conhecido, para, no mérito, ter seu provimento negado". 
É o relatório.

não há

Procurador Sergio Ricardo Costa Caribé.

APOSENTADORIA. INCORPORAÇÃO INDEVIDA DA PARCELA DE "QUINTOS" APÓS A EDIÇÃO DA LEI 9.624/1998. SUPERVENIÊNCIA DA MODULAÇÃO DE EFEITOS NA DECISÃO PROFERIDA NO RE 638.115/CE. ILEGALIDADE. NEGATIVA DE REGISTRO. PEDIDO DE REEXAME. ARGUMENTOS INSUFICIENTES PARA ALTERAR A DECISÃO RECORRIDA. NEGATIVA DE PROVIMENTO.

APOSENTADORIA (APOS)

Secretaria de Recursos (Serur); Secretaria de Fiscalização de Integridade de Atos e Pagamentos de Pessoal e de Benefícios Sociais (Sefip).

Inicialmente, registro que atuo nestes autos em sucessão ao Ministro Raimundo Carreiro (art. 153 do RI/TCU) , sorteado na forma do inciso I do art. 154 do RI/TCU e arts. 21 e 22 da Resolução TCU nº 175/2005 (peça 18) .
2.	Em análise pedido de reexame interposto pelo Tribunal Regional do Trabalho da 6ª Região/PE (TRT 6) contra o Acórdão 11117/2021-TCU-Segunda Câmara, Relator Ministro Augusto Nardes (peça 8) , que considerou ilegal a concessão de aposentadoria de Simone Ferreira Xavier Paiva, servidora aposentada daquele Tribunal, em razão da indevida incorporação da parcela de "quintos", sem a sua transformação em parcela compensatória a ser absorvida por reajustes ulteriores.
3.	Presentes os requisitos de admissibilidade previstos no art. 48 da Lei 8.443/1992, cumpre conhecer do recurso, em ratificação ao despacho do Ministro Raimundo Carreiro à peça 23.
4.	No apelo recursal, o TRT 6 argumenta ser possível à servidora aposentada a incorporação de quintos com contagem de tempo residual de exercício de funções comissionadas existente em 10/11/1997, com amparo no art. 5º da Lei 9.624/1998, com termo final, a qualquer tempo, na data em que a interessada completou o interstício de doze meses.
5.	A Secretaria de Recursos, conforme a instrução transcrita no relatório precedente, manifesta-se pela rejeição dos argumentos deduzidos no pedido de reexame, para manter os exatos termos do acórdão vergastado. Entende a Secretaria de Recursos que a servidora Sonia Tereza Ramalho Ferreira faria jus somente a 1/10 (um décimo) de parcela residual em não de 1/5 de FC-04. Compreende ainda a Serur que andou bem o acórdão recorrido ao determinar o destaque das parcelas excedentes de "quintos" da interessada e convertê-las em parcela compensatória, a ser absorvida por reajustes/reestruturações ulteriores.   
6.	Acompanho o pronunciamento da Serur, que contou com a anuência do representante do Parquet especializado.
7.	É sabido que o Supremo Tribunal Federal (STF) , por ocasião do julgamento do Recurso Extraordinário 638.115 (Relator Ministro Gilmar Mendes) , fixou tese de repercussão geral no sentido da antijuridicidade da incorporação de quintos (Tema 395) , posteriormente convertidos em Vantagem Pessoal Nominalmente Identificada/VPNI pelo art. 62-A da Lei 8.112/1990, em razão do exercício de função comissionada no período posterior a 8/4/1998, com a fixação da seguinte tese: 
"Ofende o princípio da legalidade a decisão que concede a incorporação de quintos pelo exercício de função comissionada no período de 8/4/1998 até 4/9/2001, ante a carência de fundamento legal."
8.	Ato contínuo, nos autos do referido recurso extraordinário, o Supremo rejeitou em 29/6/2020, os derradeiros embargos opostos contra o acórdão do Plenário daquele Tribunal, em decisão de 18/12/2019, o que motivou o trânsito em julgado da decisão em 17/9/2020, com a seguinte modulação de efeitos:
	i) com relação às verbas de quintos incorporadas por força de decisão judicial transitada em julgado, há impedimento para sustação dos pagamentos, ainda que realizados no período compreendido entre 8/4/1998 e a edição da Medidas Provisória MP 2.225-48/2001;
	ii) nos casos das verbas pagas durante o referido interstício em razão de decisão judicial não transitada em julgado e por decisão administrativa - caso dos presentes autos - o pagamento das parcelas deve ser mantido ("parcela compensatória") até a sua absorção integral por eventuais reajustes futuros concedidos aos servidores.
9.	O TCU incorporou o entendimento consolidado pela Corte Suprema, dentre outros, por meio dos Acórdão 11565/2020-TCU-Segunda Câmara, de minha relatoria, 3.243/2020-TCU-Plenário, rel. Min. Walton Alencar e 3.226/2020-TCU-Plenário, rel. Min. Benjamin Zymler.
10. 	No que se refere à parcela de "décimos", a jurisprudência recente do TCU é firme no sentido da possibilidade de incorporação de 1/10 (um décimo)  relativo ao tempo residual existente em 10/11/1997, não utilizado para concessão de quintos, com termo final, a qualquer tempo, na data em que o servidor completar o interstício de doze meses. 
"É assegurado, nos termos do art. 5º da Lei 9.624/1998, o cômputo do tempo residual de exercício de funções comissionadas existente em 10/11/1997, não empregado para a concessão de quintos, para incorporação de parcela de décimo, com termo final, a qualquer tempo, na data em que o servidor completar o interstício de doze meses, de acordo com a sistemática definida na redação original do art. 3º da Lei 8.911/1994" (Acórdão 9746/2021-TCU-Segunda Câmara, rel. Min. Marcos Bemquerer Costa) 
"É assegurado, nos termos do art. 5º da Lei 9.624/1998, o cômputo do tempo residual de exercício de funções comissionadas existente em 10/11/1997, não empregado para a concessão de quintos, para incorporação de parcela de décimo, com termo final, a qualquer tempo, na data em que o servidor completar o interstício de doze meses, de acordo com a sistemática definida na redação original do art. 3º da Lei 8.911/1994". (Acórdão 5785/2020-TCU-Primeira Câmara, rel. Min. Bruno Dantas) 
11.	No caso da servidora inativa Simone Ferreira Xavier Paiva, houve a incorporação de 5/5 pelo exercício de função FC 4 por 6 anos, 7 meses e 1 dia, de 20/5/1993 a 4/9/2001 e por mais 30 dias, de 9/1/1995 a 7/2/1995, conforme o ato de pessoal à peça 3, p. 4.
12.	Ou seja, utilizou-se o tempo de função residual existente em 10/11/1997 para a concessão de mais 1/5 de FC-04, enquanto que o correto seria a incorporação de 1/10 de FC-04, o que confirma a correção da decisão recorrida ao considerar ilegal o ato e negar-lhe registro.
13.	Informa ainda o TRT 6 (peça 12, p. 4) , ter havido equívoco na análise dos quintos incorporados pela servidora inativa, visto que teria incorporado 4/5 da função quando ainda era retribuída pela FC-02, tendo o último quinto sido pago com base no exercício predominante da função FC-02, a qual foi transformada para FC-04 mediante o ATO TRT-GP nº 615/1997, publicado no DOE/PE de 18/12/1997;
14.	Referido equívoco no julgamento do ato teria decorrido, portanto, de insuficiência de dados no sistema e-Pessoal, que não considerou a função original FC-02. Esclareço que referida informação apenas corrobora a decisão pela ilegalidade do ato e negativa de seu registro, com a determinação para nova emissão de ato, com os dados julgados corretos pela Corte Trabalhista, sem que se alterem os fundamentos legais e jurisprudenciais adrede delineados.
15.	Esclareço ainda que, combinando-se a tese exarada pelo STF no RE 638.115/CE (Tema 395 de repercussão geral) com a regra do tempo residual prevista no art. 5º da lei 9.624/1998, é franqueado à interessada optar em continuar recebendo 1/5 de FC-04 com a conversão em parcela compensatória e absorção por reajustes futuros ou substituir a vantagem incorporada de 1/5 por 1/10 relativo ao tempo residual da Função FC-04. 
16.	Feitos esses esclarecimentos, considero não haver reparo a fazer no aresto recorrido, motivo pelo qual acompanho os pareceres precedentes no sentido de negar provimento ao presente pedido de reexame. 
17.	Do exposto, VOTO por que seja aprovado o Acórdão que ora submeto a este Colegiado.
TCU, Sala das Sessões Ministro Luciano Brandão Alves de Souza, em 29 de março de 2021.
ANTONIO ANASTASIA 
Relator